【裁判字號】    92,易,54
【裁判日期】    920227
【裁判案由】    違反槍砲彈藥刀械管制條例
【裁判全文】
台灣苗栗地方法院刑事判決                            九十二年度易字第五四號
    公  訴  人  臺灣苗栗地方法院檢察署檢察官
    被      告  甲○○
右列被告因違反槍砲彈藥刀械管制條例案件，經檢察官提起公訴（九十一年度偵字第
二０二０號），本院判決如左：
    主  文
甲○○未經許可，持有刀械，累犯，處有期徒刑參月，如易科罰金以佰元折算壹日
。扣案武士刀壹把沒收。
    事  實
一、甲○○前於民國八十六年間，因違反麻醉藥品管理條例案件，經臺灣臺北地方法
    院判處有期徒刑五月確定，於八十七年三月十八日易科罰金執行完畢，猶不知悛
    改。武士刀係屬列管禁止持有之刀械，未經主管機關許可，不得持有，竟於九十
    一年三月間某日，在苗栗縣政府附近之某不詳地點，向不詳姓名之人購得刀刃長
    四十九公分、刀柄長二十七公分之武士刀一把，將之放置於其苗栗縣苗栗市福麗
    里二十四鄰鳳形一百號其胞姐住處客廳之鞋櫃內（起訴書誤載為甲○○之租屋處
    ），而未經許可而持有該把武士刀。嗣於九十一年五月十三日下午四時三十分許
    ，經警持搜索票在上址當場查獲，並扣得前開武士刀乙把。
二、案經苗栗縣警察局移請臺灣苗栗地方法院檢察署檢察官偵查起訴。
    理  由
一、訊據被告甲○○固坦承於右揭時、地，經警查獲其未經許可所持有之武士刀一把
    ，惟仍未坦承所有犯行，辯稱：伊不知武士刀係政府公告管制之刀械，伊買來是
    為了擺飾用云云。惟查：
（一）於九十一年五月十三日下午四時三十分許，經警持搜索票前往苗栗縣苗栗市福
      麗里二十四鄰鳳形一百號被告甲○○胞姐住處客廳之鞋櫃內，查扣刀刃長四十
      九公分、刀柄長二十七公分之武士刀一把，而該把武士刀係被告於九十一年三
      月間某日，在苗栗縣政府附近之不詳地點，未經主管機關許，向不詳姓名之人
      購得等情，為被告所供承（參見本院卷二四、二五頁錄），並有苗栗縣警察局
      搜扣押筆錄、扣押物品目錄各一份在卷可稽稽及現場查獲照片、扣案武士刀照
      片二幀附卷可參（附於偵卷第二五頁），而該把扣案之刀械經送請苗栗縣警察
      局鑑驗結果，確屬槍砲彈藥刀械管制條例列管之武士刀，此有苗栗縣警察局於
      九十一年六月五日以苗警保字第０九一００四八九一０號函（起訴書誤載為苗
      警刑少字第０九一００五０七七三號函）及隨函所附之鑑驗照片一份在卷可稽
      ，並有該武士刀一把扣案可憑。
（二）被告雖辯稱：不知武士刀係政府公告管制之刀械，買來是擺飾用云云，惟查，
      武士刀早於七十二年六月二十七日經總統公布之槍砲彈藥刀械管制條例第四條
      第一項第三款所列舉禁止未經許可持有之刀械，而武士刀具殺傷力，並非供正
      當使用，為一般常人所知悉，且被告不得因不知法律而免除刑事責任，刑法第
      十六條前段定有明文，況且被告並未將該把武士刀放置在其位於苗栗縣苗栗市
      ○○里○○鄰○○街十九巷十號住處，而係藏置於其胞姐前揭住處客廳鞋櫃內
      ，其辯稱：不知是管制持有的刀械，僅買來擺飾用云云，顯為卸責之詞，不足
      採信。本案事證明確，被告犯行已經證明。
二、核被告所為，係犯槍砲彈藥刀械管制條例第十四條第三項未經許可，持有刀械罪
    。又被告前於八十六年間，因違反麻醉藥品管理條例案件，經臺灣臺北地方法院
    判處有期徒刑五月確定，於八十七年三月十八日易科罰金執行完畢，此有刑案資
    料查註紀錄表、臺灣高等法院被告全國前案紀錄表各一份附卷可稽，其於五年內
    再犯本案有期徒刑之上之罪，為累犯，應依法加重其刑。爰審酌被告之素行、品
    行，犯罪之動機、目的、手段、及犯後之態度等一切情狀，量處如主文所示之刑
    ，併諭知易科罰金之折算標準。末查，扣案之武士刀乙把為違禁物，應依刑法第
    三十八條第一項第一款之規定宣告沒收之。
據上論斷，應依刑事訴訟法第二百九十九條第一項前段，槍砲彈藥刀械管制條例第十
四條第三項，刑法第十一條前段、第四十七條、第四十一條第一項前段、第三十八條
第一項第一款，罰金罰鍰提高標準條例第一條前段、第二條，判決如主文。
本案經檢察官黃棋安到庭執行職務。
中      華      民      國    九十二    年      二      月    二十七    日
                                    臺灣苗栗地方法院刑事第二庭
                                        法  官  黃  賢  婷
右正本證明與原本無異。
如不服本判決，應於送達後十日內向本院提出上訴狀(須附繕本)，上訴於台灣高等
法院台中分院。
                                        書記官  陳  文  聰
中      華      民      國    九十二    年      二      月    二十七    日
附錄法條
槍砲彈藥刀械管制條例第十四條
未經許可，製造、販賣或運輸刀械者，處三年以下有期徒刑，併科新臺幣一百萬元以
下罰金。
意圖供自己或他人犯罪之用，而犯前項之罪者，處六月以上五年以下以期徒刑，併科
新臺幣三百萬元以下罰金。
未經許可，持有或意圖販賣而陳列刀械者，處一年以下有期徒刑、拘役或新臺幣五十
萬元以下罰金。
第一項及第二項之未遂犯罰之。


司法院資訊處製作；財團法人民間司法改革基金會備份。
